臺灣宜蘭地方法院民事判決　　　　　　　　　　　　　九十四年度羅簡字第一六號
 
　　原　　　告　吳錦賢
　　被　　　告　孟春鸝
右當事人間請求給付合會金事件，於九十四年三月七日言詞辯論終結，本院判決如左
：
    主    文
被告應給付原告新臺幣貳拾萬貳仟參佰元及自九十三年十二月四日起至清償日止按週
年利率百分之五計算之利息。
訴訟費用由被告負擔。
本判決得假執行。
    事實及理由要領
一、按訴狀送達後，原告不得將原訴變更或追加新訴，但擴張或減縮應受判決事項之
    聲明者，不在此限。民事訴訟法第二百五十五條第一項第三款定有明文。原告原
    起訴主張被告應給付原告二十五萬五千元及自支付命令繕本送達翌日起按週年利
    率百分之五計算之利息。嗣於審理中減縮聲明請求被告應給付原告二十萬二千三
    百元及自支付命令繕本送達翌日起按週年利率百分之五計算之利息，依前述說明
    ，此僅為縮減應受判決事項之聲明，於法自無不合，應予准許。
二、原告主張：被告先於民國九十一年六月召集Ａ互助會，會期自九十一年六月十五
    日起至九十三年十一月十五日止，每會新臺幣（下同）五千元，連同會首共計三
    十一人，原告參加一會，並均按期繳納會款至第三十期。被告又於九十二年五月
    召集Ｂ互助會，會期自九十二年五月十日起至九十三年十二月十日止，每會五千
    元，連同會首共計二十一人，原告亦參加一會，並均按期繳納會款至第十九期，
    。被告復於九十三年七月召集Ｃ互助會，會期自九十三年七月十日起至九十五年
    八月十日止，連同會首共計二十七人，每會五千元，原告亦參加一會，並均按期
    繳納會款至第四期，詎被告自九十三年十月十日、十月十五日起，即宣告倒會，
    是被告擔任會首Ａ會需連帶與已死會之會員每月各給付五千元予剩餘之一會活會
    會員均分，共計有一期（一名活會會員），是Ａ會部分被告應給付原告十一萬六
    千五百元。Ｂ會部分被告擔任會首，需連帶與已死會之會員每月各給付五千元予
    剩餘之活會會員均分，共計二期，是Ｂ會部分被告應給付原告七萬七千四百元。
    Ｃ會部分被告擔任會首，需連帶與已死會之會員每月給付五千元予剩餘之活會會
    員均分，共計二十三期，是Ｃ會部分被告應給付原告二萬元，而因原告已逕向死
    會會員收取會款一萬一千六百元，從而被告共計應給付原告二十萬二千三百元等
    情，已據原告提出互助會單為證。而被告於言詞辯論期日到場，對於原告主張之
    事實為自認，是依本院調查之結果，堪信原告之主張為真正。
三、從而，原告本於民間互助會會首與會員間債權債務之法律關係，訴請被告給付會
    款二十萬二千三百元及自支付命令繕本送達之翌日即九十三年十二月四日起至清
    償日止按週年利率百分之五計算之利息，核屬正當，應予准許。
四、本件係屬民事訴訟法第四百二十七條第二項第七款本於合會有所請求之訴訟，並
    為被告敗訴之判決，依民事訴訟法第三百八十九條第一項第三款之規定，應依職
    權宣告假執行。
五、結論：本件原告之訴為有理由，依民事訴訟法第四百三十六條第二項、第七十八
    條、第三百八十九條第一項第三款，判決如主文。
中        華        民        國    九十四    年    三    月    二十一  日
                                臺灣宜蘭地方法院羅東簡易庭
                                    法      官　鄭　貽　馨
如不服本判決，應於判決送達後十日內向本院提出上訴狀。（應附繕本）
中        華        民        國    九十四    年    三    月    二十一  日
　　　　　　　　　　　　　　　　　　書　記　官　沈　峰　巨